臺灣高等法院高雄分院刑事判決　　　　96年度上訴字第1862號
上　訴　人
即　被　告　甲○○
上列上訴人因違反毒品危害防制條例案件，不服臺灣高雄地方法
院96年度訴字第1384號中華民國96年7月25日第一審判決（起訴
案號：臺灣高雄地方法院檢察署96年度毒偵字第2425號），提起
上訴，本院依簡式程序判決如下：
     主  文
原判決撤銷。
甲○○施用第一級毒品，處有期徒刑拾月，減為有期徒刑伍月，
如易科罰金，以新臺幣壹仟元折算壹日。
     事  實
一、甲○○前因施用毒品案件，經臺灣高雄地方法院92年度毒聲
    字第4825號、93年度毒聲字403 號分別裁定應執行觀察勒戒
    、強制戒治，於94年2 月18日強制戒治執行縮刑期滿執行完
    畢。詎仍未戒除毒癮，基於施用第一級毒品海洛因、第二級
    毒品甲基安非他命之犯意，於96年2 月3 日11時40分許採尿
    回溯96小時內之某時，在不詳地點，以將海洛因、甲基安非
    他命置入針筒摻水混合後施打之方式，同時施用海洛因、甲
    基安非他命1 次。嗣於96年2 月3 日上午11時40分許，為警
    經其同意採尿檢驗，結果呈海洛因代謝物嗎啡、甲基安非他
    命陽性反應，始悉上情。
二、案經高雄市政府警察局三民第一分局報告臺灣高雄地方法院
    檢察署檢察官偵查起訴。
     理  由
一、訊據上訴人即被告（下稱被告）供認有於96年1 月29日上午
    1 時有有上揭方式施用海洛因、甲基安非他命之事實，惟辯
    稱：伊有供出毒品來源云云，並聲請傳訊警員云云。
二、然查被告於96年2 月3 日所採集之尿液，經檢驗呈嗎啡、甲
    基安非他命陽性反應，有高雄市立凱旋醫院濫用藥物尿液檢
    驗鑑定書1 紙在卷足憑。又毒品施用後於尿液中可檢出之時
    間，受施用劑量及頻率、施用方式、飲水量之多寡、個人體
    質及其代謝情況等因素影響，因個案而異，一般可檢出之最
    長時限為海洛因服用後2-4 天、甲基安非他命1-5 天，有行
    政院衛生署管制藥品管理局91年9 月23日管檢字第109652號
    函可憑，被告雖自白於96年1 月29日上午1 時同時施用海洛
    因、甲基安非他命，若其所言屬實， 則其於同年2 月2 、3
    日上午1 時過後，所採集之尿液即不應再分別驗出有嗎啡、
    甲基安非他命反應，然被告於本案2 月3 日11時40分所採集
    之尿液卻均有嗎啡及甲基安非他命陽性反應，與前揭函文所
    示之結果不符，本院爰認定被告施用毒品之時間為96年2 月
    3 日11時40分許採尿回溯96小時內之某時，又被告前曾施用
    毒品案件，經臺灣高雄地方法院分別裁定觀察勒戒、強制戒
    治，於94年2 月18日強制戒治執行縮刑期滿執行完畢，有臺
    灣高等法院被告前案紀錄表在卷可稽。其於強制戒治釋放後
    5 年內，再為本次施用毒品犯行，應依法論科。
三、按海洛因及甲基安非他命分別為毒品危害防制條例第2 條第
    2 項第1 款、第2 款所規定之第一級毒品及第二級毒品，是
    核被告所為，係犯同條例第10條第1 項、第2 項之施用第一
    級毒品、第二級毒品罪。其施用第一級、第二級毒品前後持
    有毒品之低度行為，為其施用毒品之高度行為所吸收，不另
    論罪。被告係將海洛因、甲基安非他命同時置入針筒摻水混
    合後施打之方式施用，其一行為同時施用海洛因及甲基安非
    他命，為想像競合犯，應從一重論以施用第一級毒品罪。原
    審為被告論罪科刑之判決固非無見，惟查原判決認定被告施
    用毒品時間為96年1 月29日上午1 時，距採尿時已逾96小時
    ，核與前揭函示之結果不符，即有違誤，被告上訴意旨以量
    刑過重為由，指摘原判決不當雖無理由，惟原判決既有可議
    ，自應予撤銷改判，審酌被告前因毒品危害防制條例案件，
    經觀察勒戒、強制戒治，詎其仍未能徹底戒絕毒品，顯見其
    無戒毒悔改之意，惟念其犯後坦承犯行，且其施用毒品僅自
    戕一己之身體健康，尚未對他人造成危害等一切情狀，量處
    有期徒刑10月，又其所犯上開施用毒品罪，係於96年4 月24
    日前所為，合於中華民國96年罪犯減刑條例第2 條第1 項第
    3 款之規定，爰減其宣告刑2 分之1 ，併諭知易科罰金之折
    算標準。
四、被告雖辯稱伊有供出毒品來源，請求傳訊員警云云，惟被告
    於警詢供稱其毒品係向「新仔」之人所購買，而經本院向高
    雄市政府警察局三民第一分局查詢結果，被告所提供之毒品
    來源並非明確供述，無法查緝「新仔」到案，並無因其供述
    而有破獲毒品來源上手之情事，有該分局96年10 月5日高市
    警三一分偵字第0960021708號函可憑，被告聲請調查此項證
    據，本院認核無必要，併此說明。
據上論結，應依刑事訴訟法第369 條第1 項前段、第364 條、第
第273 條之1 第1 項、299 條第1 項前段、毒品危害防制條例第
10條第1 項、刑法第11條前段、第55條、第41條第1 項前段、中
華民國96年罪犯減刑條例第2 條第1 項第3 款、第7 條、第9 條
，判決如主文。
本案經檢察官張其主到庭執行職務。
中　　華　　民　　國　　96　　年　　10　　月　　29　　日
                  刑事第三庭    審判長法  官   周賢銳
                                      法  官   謝宏宗
                                      法  官   趙文淵
以上正本證明與原本無異。
如不服本判決應於收受本判決後10日內向本院提出上訴書狀，其
未敘述上訴理由者，並得於提起上訴後10日內向本院補提理由書
狀（均須按他造當事人之人數附繕本）「切勿逕送上級法院」。
中　　華　　民　　國　　96　　年　　10　　月　　29　　日
　　　　　　　　　　　　　　　　　　　書記官   賴梅琴
附錄本判決論罪之法條
毒品危害防制條例第10條
施用第一級毒品者，處6 月以上5 年以下有期徒刑。
施用第二級毒品者，處3 年以下有期徒刑。
